

Budi Setiawan | Web Developer

Saya lulus dengan gelar Sarjana Teknik di Universitas Muhammadiyah Cirebon dan seorang programmer dengan pengalaman ±1 tahun menggunakan PHP dan framework Laravel untuk mengembangkan program dibidang web developtment. Saya memiliki semangat kerja yang tinggi dan bertanggung jawab terhadap tugas dan pekerjaan.

🌜 087829890388 ☑ bsetiawan260@gmail.com 🍳 Gebang, Kab. Cirebon, Indonesia

https://www.linkedin.com/in/budi-setiawan-7462741b2/

Pengalaman Kerja

IT Engineer | Desember 2021 - April 2023

PT. GMJ Global Energy - Kontrak

- · Merancang dan membuat program berbasis web.
- · Development program kedalam server.
- Mengatasi debug dan menerapkan solusi di berbagai program web.
- · Mengupload aplikasi berbasis IOS kedalam Appstore.

Staff Survey | Juni 2020 - Juli 2020

SDGS Kemendes - Paruh Waktu

Melakukan survey data masyarakat, validasi data dan input data kedalam sistem.

Ketua KPPS Desa Gebang | Maret 2019 - April 2019

KPU Kabupaten Cirebon - Paruh Waktu

- · Mengkoordinir anggota KPPS.
- · Membuat berita acara mengenai Pemilihan Umum.

Staff Survey | Mei 2018 - Juni 2018

CV IPTEK Sinergi Hayati - Paruh Waktu

- · Bertanggung jawab atas kelengkapan data survey pada pengembangan di wilayah Cirebon.
- · Bertugas mengumpulkan data secara jujur dan mendapatkan hasil survey dengan data yang ada.
- Berkontribusi pada pengumpulan data survey di bidang ekonomi kreatif & UMKM di wilayah Cirebon.

Pengalaman Organisasi

Sekretaris | 2019 - 2024

Karang Taruna Tunas Bangsa Desa Gebang

• Bertanggung jawab atas manajemen atau pengelolaan administratsi dan pembuatan dokumen kesekretariatan.

Kepala Departemen Medinfo | 2018 - 2019

Badan Eksekutif Mahasiswa Fakultas Teknik | Universitas Muhammadiyah Cirebon

• Memberikan informasi secara umum bagi mahasiswa diberbagai media dan mengembangkan media informasi.

Pendidikan

2016 - 2021 2012 - 2015

Universitas Muhammadiyah Cirebon SMA Negeri 1 Ciledug

Sarjana Teknik Informatika Ilmu Pengetahuan Alam (IPA)
IPK 3.71 / 4 Nilai 85,7

Tech Stack

 Html
 CSS
 PHP
 Javascript
 Git
 Figma

 Laravel
 Bootstrap
 Tailwindcss
 MySQL

Keterampilan